【裁判字號】    99,上訴,1575
【裁判日期】    991130
【裁判案由】    毒品危害防制條例
【裁判全文】
臺灣高等法院高雄分院刑事判決        99年度上訴字第1575號
上  訴  人
即  被  告  郭家存
            蔡庭瑞
共      同
選任辯護人  柳聰賢律師
上列上訴人等因違反毒品危害防制條例案件，不服臺灣高雄地方
法院99年度訴字第825 號中華民國99年8 月24日第一審判決（起
訴案號：臺灣高雄地方法院檢察署99年度偵字第12658 號，併辦
案號：同署99年度偵字第19318 號），提起上訴，本院判決如下
：
     主  文
上訴駁回。
     事  實
一、郭家存、蔡庭瑞明知愷他命屬毒品危害防制條例第2 條第2
    項第3 款所列之第三級毒品，不得持有（純質淨重20公克以
    上）、意圖販賣而持有、販賣。緣姓名年籍不詳、綽號「五
    元」之成年男子於98年5 月間交郭家存愷他命1 批，囑郭家
    存保管，並同意一旦販出，願給付郭家存售價之2 成，郭家
    存即基於共同販賣營利之意圖，將該批愷他命藏放於屏東縣
    萬丹鄉○○村○○路127 巷119 號住處。嗣「五元」因故死
    亡，郭家存乃告知蔡庭瑞上開藏放之愷他命乙事，詎郭家存
    、蔡庭瑞竟共同意圖營利，基於販賣第三級毒品愷他命之犯
    意聯絡，由蔡庭瑞聯絡姓名年籍不詳之毒品買家約定交易數
    量及價格後，約定前來高雄市購買愷他命，蔡庭瑞並與郭家
    存約定販出50公斤愷他命後，郭家存可獲得新臺幣（下同）
    300 萬元之代價。99年4 月8 日蔡庭瑞即通知郭家存至高雄
    市○○○路與福德二路口之85度C 咖啡店與其會面，並將毒
    品買家提供之車牌號碼5358-PY 號車輛（下稱5358休旅車）
    交予郭家存駕駛返回住處擬搬運50公斤愷他命以交付買家，
    但未依約交付50公斤愷他命而未遂（未遂部分詳理由欄所述
    ）。嗣於該日16時許，郭家存駕駛上開5358休旅車至高雄市
    ○○○○○路口，將該車交予買家後即離去。法務部調查局
    、高雄市政府警察局刑警大隊偵六隊、海巡署台東查緝隊、
    海巡署岸巡52大隊等所組成之專案小組成員隨即於現場執行
    逮捕駕駛上開5358休旅車之毒品買家，遭毒品買家駕車衝撞
    專案小組之偵防車而脫逃。專案小組因情況緊急，隨即陳報
    臺灣高雄地方法院檢察署檢察官，經檢察官指揮專案小組對
    屏東縣萬丹鄉○○村○○路127 巷119 號郭家存之住處逕行
    搜索，於上址郭家存房間內查扣白色結晶粉末共102 包，經
    鑑驗結果，其中79包為第三級毒品愷他命（驗前淨重合計79
    490.5 公克，驗餘淨重合計79451 公克，驗餘純質淨重合計
    73457.17公克），專案小組隨即於同日17時5 分前往屏東縣
    萬丹鄉○○路657 號逕行拘提郭家存；復於翌日（9 日）11
    時許，在高雄市○○區○○街80號拘提蔡庭瑞到案。
二、案經法務部調查局南部地區機動工作站報告臺灣高雄地方法
    院檢察署檢察官偵查起訴及移送併辦。
     理  由
甲、程序部分：
一、被告郭家存於調查中之陳述，對被告蔡庭瑞而言，屬被告以
    外之人於審判外之陳述，惟郭家存於調查之陳述，就是否與
    被告蔡庭瑞共同販賣愷他命之陳述，整體而言，與其於原審
    審判中之證述顯然不符，而其調查陳述內容不利於己，具有
    較可信之特別情況，且為證明被告蔡庭瑞犯罪事實存否所必
    要者，依刑事訴訟法第159 條之2 規定，自有證據能力，得
    為證據。
二、證人即被告及證人蘇文俊、郭家存於檢察官偵查中所為之陳
    述，既依法具結，且無顯不可信之情況，依刑事訴訟法第15
    9 條之1第2項規定，自有證據能力，得為證據。
三、本判決以下所引用之傳聞證據，公訴人、被告及辯護人於本
    院審理時，均表示沒有意見，且未於言詞辯論終結前聲明異
    議，本院審酌上開傳聞證據作成時，並無不法之情事，認為
    適當，依刑事訴訟法第159 條之5 第2 項規定，自有證據能
    力，均得為證據。
乙、實體部分
一、訊據被告郭家存、蔡庭瑞均否認有何意圖營利販賣愷他命之
    犯行，(一)郭家存辯稱：本件99年4 月8 日在我住處查扣的愷
    他命是友人「五元」於98年5 月所寄放，「五元」說放在我
    那邊比較安全，且說愷他命如果賣出會讓我抽2 成，「五元
    」並留蔡庭瑞的電話給我，說我有什麼事情就和蔡庭瑞聯絡
    。後來「五元」過世，我就聯絡蔡庭瑞，問他這批愷他命要
    如何處理，蔡庭瑞說不然全部拿去放在他那邊，我告訴他不
    行，放在我這邊比較安全，99年4 月8 日蔡庭瑞約我去高雄
    市○○○路與福德二路口之85度C 咖啡店，他拿5358休旅車
    的鑰匙給我開，要我開該車將愷他命搬去他那邊，後來我沒
    有搬給他，我開5358休旅車回家拿蔡庭瑞的衣服還蔡庭瑞云
    云。(二)蔡庭瑞辯稱：朋友「五元」介紹我與郭家存認識，我
    和郭家存就互留電話，我有時想到就約郭家存出來吃飯喝咖
    啡，我不知道郭家存家裡有放愷他命。5358休旅車是「阿章
    」的，99年4 月8 日我和「阿章」在裕誠路大樂百貨公司旁
    的麥當勞吃東西，「阿章」叫我把該車開去給郭家存，他說
    那是他跟郭家存借的，後來我在民族路遇到郭家存，郭家存
    抱1 箱衣服要還我云云。
二、經查：
  (一)證人郭家存於調查中及偵訊時證稱：在我位於屏東縣萬丹鄉
    ○○村○○路127 巷119 號住處所查扣102 包疑似愷他命毒
    品，是綽號「五元」的友人交給我的，其中23包是維他命，
    當時「五元」交代我好好保管，若有要賣的時候會通知我出
    貨，，並答應我毒品賣出時會給我2 成代價，所以我一直藏
    匿在我的住處，後來聽說「五元」自殺身亡。蔡庭瑞是「五
    元」介紹我認識的，99年4 月8 日13時4 分許，蔡庭瑞以00
    00000000行動電話門號聯絡我持用之0000000000號行動電話
    門號，約我在高雄市○○路跟福德路的85度C 咖啡店見面，
    依我和蔡庭瑞之間的默契，通訊監察譯文中稱「喝咖啡」就
    知道是在中正路與福德路的85度C 見面，要談論出貨的事。
    我開我自己車牌號碼WQ-0253 車輛（下稱0253車輛）前往，
    碰面之後，蔡庭瑞就把5358休旅車交給我，他說車鑰匙插在
    車上，他叫我回去載50公斤的愷他命後，再把車還給他，我
    則把0253車輛的鑰匙交給蔡庭瑞，我們並約定要在高雄市○
    ○路麥當勞附近的公園將5358休旅車及愷他命毒品交給蔡庭
    瑞，蔡庭瑞答應要給我300 萬元的代價。我就把5358休旅車
    開回我家，搬運東西，99年4 月8 日16時27分許，蔡庭瑞以
    0000000000行動電話門號聯絡我持用之0000000000號行動電
    話門號，通訊監察譯文中蔡庭瑞問我「有事情嗎」，就是在
    問我家裡藏匿的愷他命是否安然無恙，我跟他說「沒事情啦
    」是指愷他命放在家裡沒有遭治安單位查緝等語明確（A1卷
    第4 至6 頁、第38至40頁）。
  (二)證人蘇文俊即法務部調查局南部地區機動工作站本案承辦人
    於偵訊及原審審理時結證稱：我們監聽蔡庭瑞所使用之0000
    000000號行動電話門號，99年4 月7 日有疑似買家打電話給
    蔡庭瑞，表示要交利息錢，我們研判是要進行毒品交易。99
    年4 月8 日專案小組得知蔡庭瑞與人約在高雄市○○路大樂
    對面的麥當勞會面，於是展開跟監，1 批人先到麥當勞等，
    1 批人從蔡庭瑞位於新吉街居處起跟。當天我本人在麥當勞
    對面的停車格看到有4 人在麥當勞會面，有鄭文王、蔡庭瑞
    、開車的男子（即下述穿黑色衣服、頭戴棒球帽的男子），
    還有另外1 人我們懷疑是買主。蔡庭瑞等人會面後，蔡庭瑞
    就駕駛5358休旅車離開麥當勞，前往福德路與中正路口的85
    度C 咖啡店，接著郭家存駕駛0253車輛前來85度C 咖啡店與
    蔡庭瑞會面，然後雙方交換車子開。後來在麥當勞監控的同
    仁回報說蔡庭瑞駕駛0253車輛回到麥當勞附近，我們跟監郭
    家存，郭家存駕駛5358休旅車回到屏東縣萬丹鄉○○路家中
    ，當時我在路口埋伏，由另外1 組人在郭家存家外面巷道埋
    伏，我同事有看到郭家存搬東西上車，我們研判是毒品，然
    後我們再跟著郭家存所駕駛的5358休旅車回到高雄市○○○
    ○○路路口的停車場，郭家存、蔡庭瑞在路邊交換車輛鑰匙
    ，這些動作我們都有攝影拍到，然後我就在停車場守候5358
    休旅車，我們另1 組同仁在民族路麥當勞附近監控到蔡庭瑞
    騎機車載1 名穿黑色衣服、頭戴棒球帽的男子前往上開停車
    場去開5358休旅車，我就看到蔡庭瑞1 個人騎機車停在停車
    場旁邊看，然後該穿黑色衣服、頭戴棒球帽的男子走路前往
    駕駛5358休旅車，於是專案小組就執行攔檢5358休旅車，但
    是該穿黑色衣服、頭戴棒球帽的男子就駕車衝撞專案小組的
    偵防車後逃脫，我們研判他們是用「死轉手」的方式交付毒
    品，後來經向承辦檢察官報告後至郭家存住處實施逕行搜索
    ，在郭家存3 樓的房間的櫃子及箱子內查獲102 包白色粉末
    ，經檢驗後有79包呈現愷他命的反應，接著我們就到萬丹鄉
    ○○路657 號拘提郭家存到案，經郭家存指述，我們翌日前
    往高雄市○○區○○街80號3 樓蔡庭瑞租屋處拘提蔡庭瑞。
    我們在遭到5358休旅車衝撞後有監聽到蔡庭瑞跟使用000000
    0000號門號之人通話，蔡庭瑞說「剛剛被畜牲衝撞」，並監
    聽到該名開車男子要從屏東縣九如交流道將與同夥會面，於
    是我們在九如交流道附近的鄉村鄉○○路發現該輛5358休旅
    車，但車內已沒有任何人及任何物品。依據我們的經驗，99
    年4 間愷他命的大盤價格1 公斤約27至30萬，如果大批，價
    格可能更低等語（A1卷第109 至111 頁，A2卷第145 至151
    頁）。
  (三)互核郭家存、蘇文俊所述大致相符，且與原審勘驗專案小組
    99年4 月8 日蒐證光碟內容相同（A2卷第60至62頁、第69至
    70頁），並佐以郭家存、蘇文俊與蔡庭瑞並無宿怨，而郭家
    存上開證述更有陷自己於販賣第三級毒品重罪之可能，衡情
    應無蓄意誣陷之動機，此外，復有蔡庭瑞所使用0000000000
    號行動電話門號通訊監察譯文（A1卷第60至61頁）、法務部
    調查局南部地區機動工作站搜索扣押筆錄（A1卷第12至15頁
    ）、搜索扣押照片（A1卷第34頁）、蒐證光碟翻拍照片（A1
    卷第35、59頁，A2卷第112 至115 頁）、法務部調查局99年
    5 月20日調科壹字第09900218810 號鑑定書（A1卷第105 頁
    ），及法務部調查局南部地區機動工作站99年6 月15日調南
    機緝字第09976021860 號函檢附之通訊監察書暨扣案毒品照
    片（A2卷第86至103 頁）等件在卷可稽，郭家存、蘇文俊所
    述應堪採信。是郭家存、蔡庭瑞意圖營利，由蔡庭瑞與不詳
    買家談妥販賣50公斤愷他命，99年4 月8 日交付愷他命，郭
    家存並可分得出售價額中之300 萬元等節，堪予認定。
  (四)郭家存雖以前揭情詞置辯，並辯稱：我因為懷疑本案是蔡庭
    瑞向治安單位密報，所以我才會供述我有賣蔡庭瑞50公斤愷
    他命，希望他因此受到司法單位追訴等語（A1卷第63頁反面
    ），惟細譯郭家存上揭證述內容，郭家存係指出伊與蔡廷瑞
    共同販賣50公斤愷他命，伊可分得300 萬元等語，並非指稱
    伊販賣愷他命給蔡庭瑞，依郭家存所證述內容將陷自己於販
    賣第三級毒品重罪之可能，苟若郭家存確懷疑本案係蔡庭瑞
    密報而致伊遭治安機關查獲，而有誣指蔡庭瑞之動機，實無
    需陷己於不利，自可將全部犯罪事實推諉至蔡庭瑞，是郭家
    存自陳伊所為不利蔡庭瑞之指述係誣指之詞等語，顯不可採
    。
  (五)再者，細究郭家存、蔡庭瑞關於本案之辯詞：
  1.郭家存自99年4 月28日翻異前詞後，先稱：99年4 月8 日蔡
    庭瑞與我在高雄市○○路、中正路口85度C 咖啡館見面後，
    蔡庭瑞要我把家裡的愷他命全部交給他保管，然後蔡庭瑞將
    5358休旅車的鑰匙交給我，要我開5358休旅車回屏東縣萬丹
    住處把毒品搬上該車，再開回來交還給他，我就把我自己02
    53車輛的鑰匙交給蔡庭瑞，我們並約定在高雄市○○○○○
    路交叉口的公園碰面。後來我將5358休旅車開回住處，停留
    大約幾分鐘的時間，我就再開回高雄，我沒有搬運任何毒品
    或物品上車，只有提1 個袋子上車，裡面裝著蔡庭瑞的衣服
    ，蔡庭瑞的衣服是我與蔡庭瑞第1 次見面的時候，蔡庭瑞有
    上我的車子，並遺留1 袋衣服在我車上，因此我把該袋衣服
    拿回家中，該袋子為約60公分長、30公分寬的黑色有拉鍊的
    行李袋，我有打開看過，裡面裝有衣、褲約10餘件，重約5
    斤。半小時候，我抵達民族、裕誠路口公園內平面停車場，
    那時蔡庭瑞早就在裕誠、民族路口轉角處等我了，我隨即把
    5358休旅車的鑰匙交給蔡庭瑞，且告知蔡庭瑞我沒有載運毒
    品給他，東西放在我這裡比較安全，也告知蔡庭瑞說我把他
    的衣服放在車上，蔡庭瑞聽到後並沒有表示任何的意見。蔡
    庭瑞也同時把我0253車輛的鑰匙交還給我，之後我就開自己
    車子回萬丹了等語（A1卷第63至66頁）；99年6 月8 日於本
    院訊問時改稱：蔡庭瑞與我在99年1 月第1 次見面時，他的
    黑色的旅行袋放在我車上，我回家後有打開袋子翻看，裡面
    是衣服褲子，我看完後沒有將衣服放回旅行袋，因為他的袋
    子很髒，所以我將他衣褲另外放在箱子，99年4 月8 日我把
    他的衣服以1 個紙箱裝著，拿給他，還有黑色旅行袋等語（
    A2卷第22至23頁）。依上，郭家存對駕駛5358休旅車回其屏
    東縣萬丹住家後係搬運何東西上車，蔡庭瑞之衣物究竟裝在
    紙箱或旅行袋等情，說詞反覆，已有疑義。
  2.蔡庭瑞99年4 月9 日於調查局時陳稱：99年4 月8 日13時許
    ，我與綽號「阿章」的友人及他的另外2 個朋友，在高雄市
    ○○路大樂量販店對面的麥當勞吃飯，他問我對中正路與福
    德路口一帶的路熟不熟，我表示我熟，他便要求我幫他開53
    58休旅車到中正路與福德路口的85度C 咖啡店還給郭家存，
    我便駕駛5358休旅車至85度C 咖啡店，將車還給郭家存後，
    我就搭計程車回到麥當勞，但「阿章」等人已離開，我就自
    己騎機車離開等語（A1卷第9 至10頁）；99年4 月9 日偵訊
    時稱：我與郭家存是經由我朋友「阿張」（應為阿章）介紹
    認識的，99年4 月8 日是「阿章」要把我5358休旅車送到福
    德三路還給郭家存，郭家存後來沒有把車開回來還給我等語
    （A1卷第40至42頁）；99年4 月28日於調查局時改稱：我不
    知道郭家存有毒品，99年4 月8 日當天「阿章」問我是否知
    道高雄市○○路與福德路口的85度C 咖啡店的位置，「阿章
    」要我把5358休旅車開還給郭家存，我問「阿章」為何不自
    己將車開還給郭家存，「阿章」表示他對高雄市的路不熟，
    所以要求我代他將車開還給郭家存。所以我以我持用之0000
    000000之行動電話撥打0000000000的電話聯絡郭家存，表示
    我要開5358休旅車還他，郭家存表示因為他的0253車輛不能
    違規路邊停車，所以我跟郭家存講我會幫他把0253車輛開到
    民族路大樂賣場附近停放，然後郭家存就來民族路軍營附近
    跟我拿車子鑰匙把0253車輛開回去等語（A1卷第55至58頁）
    ；99年5 月5 日偵訊時改稱：我與郭家存於99年4 月8 曰在
    中正路與福德路口見面，是因為「阿章」要我開車還給郭家
    存，因為我的衣服放在5358休旅車上忘記拿，郭家存又把車
    開回來還給我，我不知道郭家存把5358休旅車停在哪裏，我
    看見他是抱著衣服走路來找我，衣服放在1 個紙箱裡，另外
    一個手提袋是空的等語（A1卷第86至87頁）；99年5 月31日
    偵訊時改稱：我把5358休旅車開過去還給郭家存，郭家存有
    開0253車輛來，郭家存叫我把他的0253車輛開去停好，我把
    02 53 車輛開到明誠路的麥當勞，叫郭家存自己來開。郭家
    存沒有將5358休旅車開回來給我，他只有把放在5358休旅車
    裡的衣服拿回來還給我，衣服他是放在紙箱裏抱來還我的，
    是在明誠路的麥當勞還給我的等語（A1卷第100 至102 頁）
    ；99年6 月8 日於原審訊問時改稱：「五元」介紹我與郭家
    存認識，99年4 月8 日我和「阿章」在裕誠路大樂百貨公司
    旁的麥當勞吃東西，「阿章」叫我把5358休旅車開去給郭家
    存，他說那是他跟郭家存借，我在麥當勞要幫「阿章」開
    5358休旅車還給郭家存時，我將我自己的衣服放在5358休旅
    車上，我下車時忘了拿走，後來我在民族路那邊遇到郭家存
    ，郭家存抱1 箱衣服要還我，我告訴他他的0253車輛我停放
    在那邊等語（A2卷第26至36頁）。依上，蔡庭瑞關於為何伊
    之衣物放在郭家存處、郭家存如何返還衣物等節，均與郭家
    存上揭1.所述不符，且依專案小組99年4 月8 日蒐證光碟內
    容顯示，郭家存、蔡庭瑞嗣於高雄市○○○○○路口交換53
    58休旅車、0253車輛鑰匙後，2 人隨即迅速離開該處，郭家
    存並未交付蔡庭瑞任何箱子或旅行袋，蔡庭瑞所述亦與蒐證
    光碟內容不符（參A1卷第35、59頁，A2卷第112 至115 頁之
    蒐證光碟翻拍照片，及A2卷第60至62頁、第69至70頁之蒐證
    光碟勘驗筆錄），另郭家存亦表示不認識「阿章」等語明確
    （A2卷第21頁）。是郭家存、蔡庭瑞上揭1.、2.所述，彼此
    矛盾，並顯然與蒐證光碟內容不符，所辯應係卸責之詞，不
    足憑採。
  (六)綜上所述，本件事證明確，郭家存、蔡庭瑞之犯行，堪以認
    定。
三、論罪科刑
  (一)按愷他命係毒品危害防制條例第2 條第2 項第3 款所定之第
    三級毒品。次按販賣毒品犯行，以販賣者向他人洽商、兜售
    毒品，或與購買者就買賣毒品之標的物及價格意思表示一致
    時，均屬已經著手於販賣毒品之行為，故買賣雙方若已就購
    買毒品之內容意思表示一致，縱尚未交付毒品及價金即被警
    方查獲而未完成，該次買賣應屬已經著手實施而未遂，而應
    成立販賣毒品未遂罪（最高法院96年度臺上字第2950號判決
    參照）。末按意圖販賣而持有毒品罪，則係行為人原無販賣
    營利之意圖，於購入或因其他原因取得毒品後，始另行起意
    販賣營利者而言（最高法院95年度臺上字第3574號判決參照
    ）。
  (二)核郭家存、蔡庭瑞所為係犯毒品危害防制條例第4 條第3 項
    、第6 項之販賣第三級毒品未遂罪（未遂部分詳後述）。郭
    家存、蔡庭瑞就販賣未遂前持有愷他命（純質淨重20公克以
    上）之低度行為，應為其販賣未遂之高度行為所吸收，不另
    論罪。郭家存、蔡庭瑞就販賣第三級毒品未遂之犯行，有犯
    意聯絡、行為分擔，為共同正犯。郭家存、蔡庭瑞已著手於
    販賣第三級毒品犯罪行為之實行而不遂，應依刑法第25條第
    2 項規定減輕其刑。另郭家存就本件與蔡庭瑞共同基於意圖
    營利販賣第三級毒品愷他命未遂前，本件扣案之愷他命係「
    五元」交郭家存保管，若有售出會通知郭家存出貨，並協議
    於毒品賣出時由郭家存分得2 成代價乙情，為郭家存所是認
    ，是郭家存該部分，亦犯毒品危害防制條例第5 條第3 項之
    意圖販賣而持有第三級毒品罪。郭家存意圖販賣而持有第三
    級毒品愷他命之低度行為，為其嗣後與蔡庭瑞共同販賣愷他
    命未遂之高度行為所吸收，不另論罪，公訴意旨雖未論及郭
    家存意圖販賣而持有第三級毒品愷他命之部分，惟該部分與
    郭家存嗣與蔡庭瑞共犯販賣第三級毒品未遂部分，有實質上
    一罪關係，本院自應一併審理，附此敘明。
  (三)另公訴意旨雖認郭家存、蔡庭瑞所為係犯毒品危害防制條例
    第4 條第3 項之販賣第三級毒品既遂罪，惟蘇文俊即法務部
    調查局南部地區機動工作站本案承辦人於本院審理時結證稱
    ：就我們所知貨主是鄭文王，本案我們沒有查獲買主，我們
    發現郭家存搬運東西上5358休旅車，我們研判是毒品，後來
    因為駕駛5358休旅車之人衝撞偵防車逃逸，所以無法查緝毒
    品，因為0000000000號行動電話後來沒有通聯，就沒辦法追
    查買主等語（A1卷第145 頁反面至第146 頁），且本件扣案
    白色結晶粉末共102 包，經鑑驗結果，其中79包為第三級毒
    品愷他命，有法務部調查局99年5 月20日調科壹字第099002
    18810 號鑑定書可稽（A1卷第105 頁），顯見郭家存家中藏
    放者並非全然係愷他命，是本件既無積極證據證明郭家存搬
    運50公斤愷他命至5358休旅車，自不能以郭家存於調查局、
    偵訊時所為已交付50公斤愷他命之自白為唯一證據，依罪疑
    為輕原則，應認定為販賣第三級毒品未遂罪，附此說明。
  (四)原審因而適用毒品危害防制條例第4 條第3 項、第6 項，刑
    法第11條、第25條、第28條、第38條第1 項第1 款規定，並
    審酌郭家存、蔡庭瑞明知毒品除嚴重傷害個人身心外，亦足
    以腐蝕民心國基，僅為一己私利，意圖營利販售愷他命而未
    遂，犯後均飾詞狡辯，未見悔意，又扣案愷他命驗前淨重高
    達79490.5 公克，數量龐大，如經流入社會，對國人之危害
    至深且鉅，犯罪情節甚重，及兼衡渠等犯罪之動機、目的等
    一切情狀，分別量處各有期徒刑6 年，以示懲儆。並認扣案
    之第三級毒品愷他命79包（驗前淨重合計79490.50公克，驗
    後淨重合計79451 公克，驗餘純質淨重合計73457.17公克）
    ，均屬違禁物，應依刑法第38條第1 項第1 款之規定，不問
    屬於被告與否，均宣告沒收；而包裝各該愷他命之夾鏈袋若
    需與其內毒品完全析離，需耗費成本過鉅，應認其與毒品間
    已無法析離；而將整體視為愷他命，不問屬於犯人與否，併
    予宣告沒收；至鑑驗耗損之毒品部分，因已滅失，毋庸再予
    宣告沒收。經核原判決認事用法並無不合，量刑亦屬適度，
    被告等上訴意旨，仍執前詞，否認犯罪，指摘原判決不當，
    難認有理由，均應駁回。
據上論斷，應依刑事訴訟法第368條，判決如主文。
本案經檢察官蔡國禎到庭執行職務。
中    華    民    國    99    年    11    月    30    日
                  刑事第七庭    審判長法  官 莊飛宗
                                      法  官 蔡廣昇
                                      法  官 謝宏宗
以上正本證明與原本無異。
如不服本判決應於收受本判決後10日內向本院提出上訴書狀，其
未敘述上訴理由者，並得於提起上訴後10日內向本院補提理由書
狀（均須按他造當事人之人數附繕本）「切勿逕送上級法院」。
中    華    民    國    99    年    12    月    1     日
                                      書記官 蘇恒仁
附錄本判決論罪科刑法條：
毒品危害防制條例第4條第3項、第6項
製造、運輸、販賣第三級毒品者，處5 年以上有期徒刑，得併科
新臺幣7 百萬元以下罰金。
前五項之未遂犯罰之。

司法院資訊處製作；財團法人民間司法改革基金會備份。
